# 求助陈版主，非上市公司私募股权融资的

提问人：yuxiurong 时间：2018-05-04 07:10:02
陈老师：您好！非上市公司私募股权融资按交易额支付的3%的融资顾问费是否能冲减资本公积？企业将来有ipo的想法。如果冲减资本公积能否纳税调减？

回答人：chenyiwei
理论上，如果满足：（ 1 ）该款项的金额按成功获得的融资金额的一定比例计算；且（ 2 ）该款项的支付以成功获取融资为条件，则这部分“融资顾问费”可以作为与权益易直接相关的手续费冲减资本公积。但实务操作中这种情况很少见，尤其是在IPO申报期内，为避免引起监管机构质疑，不建议采用这种做法。